【裁判字號】    97,訴,364
【裁判日期】    970826
【裁判案由】    毒品危害防制條例
【裁判全文】
臺灣士林地方法院刑事判決               97年度訴字第364號
公  訴  人  臺灣士林地方法院檢察署檢察官
被      告  甲○○
上列被告因毒品危害防制條例案件，經檢察官提起公訴（97年度
毒偵字第281 號），及臺灣臺北地方法院檢察署檢察官移送併案
審理（97年度毒偵字第998 號），本院經訊問被告後，被告於準
備程序中為有罪之陳述，經合議庭裁定由受命法官獨任進行簡式
審判程序審理，並判決如下：
    主  文
甲○○施用第一級毒品，累犯，處有期徒刑捌月。扣案之第一級
毒品海洛因壹包（淨重零點壹公克）沒收銷毀之。
    事  實
一、甲○○曾於
  (一)民國76年間因違反肅清煙毒條例案件，經本院以76年度訴字
    第869 號判處有期徒刑4 年，於77年2 月20日確定；
  (二)79年間因違反肅清煙毒條例案件，經本院以79年度訴字第94
    號判決處有期徒刑4年，於79年5月27日確定；
  (三)82年間因違反肅清煙毒條例案件，經本院以82年度訴字第91
    8號判決處有期徒刑4年，於82年10月29日確定；
  (四)85年間因違反肅清煙毒條例案件，經臺灣高等法院判處有期
    徒刑4年，於86年4月18日確定；
  (五)90年間因毒品危害防制條例案件，經本院以90年度易字第89
    7 號判處有期徒刑4 月，於91年4 月2 日確定。上開案件均
    經執行一部刑期後假釋，甲○○因於假釋期間內再犯罪，經
    撤銷假釋後，接續執行，甫於96年9 月15日執行完畢。
  (六)甲○○又因施用第一級毒品海洛因案件，經觀察、勒戒後，
    認有繼續施用毒品之傾向，再送強制戒治期滿後，由臺灣士
    林地方法院檢察署檢察官於95年4 月14日，以95年度戒毒偵
    字第20號為不起訴處分確定。嗣復基於施用第一級毒品之犯
    意，於97年1 月27日晚間9 、10時，在臺北縣烏來鄉○○村
    ○○街152 號住處，以將毒品摻入香菸內吸食之方式，施用
    第一級毒品海洛因，為警於97年1 月28日12時10分，在臺北
    巿大同區○○街170 號前查獲，並扣得其與張乃陽（另案經
    檢察官偵辦）共同購得之第一級毒品海洛因1 包（淨重0.1
    公克）。
二、案經臺北巿政府警察局大同分局報告臺灣士林地方法院檢察
    署檢察官偵查起訴及臺灣臺北地方法院檢察署檢察官就同一
    犯罪事實移請併案審理。
    理  由
一、本件被告所犯並非死刑、無期徒刑、最輕本刑為3 年以上有
    期徒刑之罪或高等法院管轄第一審案件，而於準備程序進行
    中，被告先就被訴事實為有罪之陳述，經本院告知簡式審判
    程序之旨，並聽取公訴人、被告之意見後，由本院合議庭以
    裁定由受命法官獨任進行簡式審判程序，核先敘明。
二、上揭施用第一級毒品海洛因之事實，業經被告甲○○於本院
    審理時坦承不諱（詳本院97年8月15日審判筆錄），與證人
    張乃陽於警詢及偵查中所為之證述大致相符（詳臺灣士林地
    方法院檢察署97年度毒偵字第281號卷第21至22頁及第46至
    47頁），又被告為警查獲時所採尿液，經送臺灣尖端先進生
    技醫藥股份有限公司以酵素免疫分析法初驗，再以氣相層析
    質譜儀複驗後，證實呈嗎啡、可待因陽性反應，有該公司97
    年2月15日實驗室檢體編號AC29128濫用藥物檢驗報告及台北
    市政府警察局偵辦毒品案件尿液檢體委驗單1紙（詳同上偵
    查卷第56頁、第58頁）在卷可稽，復有扣案之海洛因1 包，
    暨扣押筆錄、台北市政府警察局大同分局查獲涉嫌毒品危害
    防制條例毒品初步鑑驗報告單1 紙及現場採證照片2 張（詳
    同上偵查卷第29至30頁、第36頁、第38頁）可證，足徵被告
    施用第一級毒品海洛因之自白與事實相符，本案事證明確，
    被告施用第一級毒品海洛因之犯行堪可認定。
三、按毒品危害防制條例第23條第2項規定：「觀察、勒戒或強
    制戒治執行完畢釋放後，5年內再犯第10條之罪者，檢察官
    或少年法院（地方法院少年法庭）應依法追訴或裁定交付審
    理。」。經查被告前因施用毒品案件，經本院以93年度毒聲
    字第394 號裁定令被告入臺灣士林看守所附設勒戒所觀察、
    勒戒，認有繼續施用毒品之傾向，由本院以94年度毒聲字第
    320 號裁定令入戒治處所施以強制戒治，嗣戒治滿6 個月以
    上，經該所評定戒治處遇成效為合格，已無繼續戒治之必要
    ，經臺灣士林地方法院檢察署於95年3 月28日釋放出所，並
    由臺灣士林地方法院檢察署檢察官以95年度戒毒偵字第20號
    為不起訴處分確定，此有臺灣高等法院被告前案紀錄表1 份
    在卷可稽。是本件被告係於強制戒治執行完畢釋放後，5 年
    內再犯施用第一級毒品罪，應依法追訴處罰。本案事證明確
    ，被告犯行洵堪認定，應依法論科。
四、核被告所為，係犯毒品危害防制條例第10條第1 項之施用第
    一級毒品罪嫌。被告持有第一級毒品之行為為其施用第一級
    毒品之行為所吸收，不另論罪。查被告前有犯罪事實欄所載
    之有期徒刑執行完畢前科紀錄，有臺灣高等法院被告前案紀
    錄表在卷可稽，其受有期徒刑之執行完畢5 年內，故意再犯
    本案有期徒刑以上之罪，為累犯，應依刑法第47條第1 項之
    規定，加重其刑。爰審酌被告有施用毒品前科，並經觀察、
    勒戒及強制戒治後，竟又再度施用毒品，顯見其意志不堅，
    無法戒絕毒癮、犯罪之動機、手段、施用毒品為自戕行為，
    對身體健康產生危害及犯罪後於本院審判時坦承犯行之態度
    等一切情狀，量處如主文所示之刑，以示懲儆。另扣案之海
    洛因1 包（淨重0.1 公克）為違禁物，爰依毒品危害防制條
    例第18條第1 項前段之規定，不問屬於犯人與否，均沒收銷
    燬之。
六、又臺灣台北地方法院檢察署97年度毒偵字第998號併辦意旨
    所指之犯罪事實，與前揭犯罪事實相同，與本案為事實上同
    一案件，已據本院審理如前，併予敘明。
據上論斷，應依刑事訴訟法第273 條之1 第1 項、第299 條第1
項前段，毒品危害防制條例第10條第1項、第18條第1項前段，刑
法第11條、第47條第1項，判決如主文。
本案經檢察官余秉甄到庭執行職務。
中    華    民    國    97    年    8     月    26    日
                  刑事第六庭法  官  許永煌
以上正本證明與原本無異。
如不服本判決，應於收受送達後10日內向本院提出上訴書狀，其
未敘述上訴理由者，應於上訴期間屆滿後20日內向本院補提理由
書狀（均須按他造當事人之人數附繕本）。
                            書記官  陳淑琪
中    華    民    國    97    年    8     月    26    日
附錄本案論罪科刑法條全文：
毒品危害防制條例第10條第1項
施用第一級毒品者，處 6 月以上 5 年以下有期徒刑。


司法院資訊處製作；財團法人民間司法改革基金會備份。
